臺灣高等法院臺南分院刑事裁定
111年度抗字第838號
抗  告  人  
即受刑人    張美英

上列抗告人因定應執行刑案件，不服臺灣臺南地方法院中華民國
111年10月7日裁定（111年度聲字第1378號）提起抗告，本院裁
定如下：
    主  文
抗告駁回。
    理  由
一、本件抗告意旨略以：抗告人是年近古稀老嫗，身體贏弱無一
    技之長，生活困窘，原裁定定應執行拘役70日，顯然過重，
    請定其應執行拘役20日，抗告人經此教訓，已知所惕勵，日
    後不敢再有貪小便宜，輕舉妄動之行為。
二、原裁定意旨略以：抗告人即受刑人因竊盜案件，業經臺灣臺
    南地方法院先後判決如附表所示之刑，並分別確定在案，此
    有台灣高等法院被告前案紀錄表、刑事判決書等在卷可稽，
    茲檢察官聲請定其應執行之刑，經審核認聲請為正當，應定
    其應執行之刑為拘役70日，並諭知易科罰金之折算標準。
三、按數罪併罰之定應執行之刑，係出於刑罰經濟與責罰相當之
    考量，並非予以犯罪行為人或受刑人不當之利益，為一種特
    別的量刑過程，相較於刑法第57條所定科刑時應審酌之事項
    係對一般犯罪行為之裁量，定應執行刑之宣告，乃對犯罪行
    為人本身及所犯各罪之總檢視，除應考量行為人所犯數罪反
    應出之人格特性，並應權衡審酌整體刑法目的及相關刑事政
    策，在量刑權之法律拘束性原則下，依刑法第51條第 5款之
    規定，採限制加重原則，以宣告各刑中之最長期為下限，各
    刑合併之刑期為上限，但最長不得逾30年，資為量刑自由裁
    量權之外部界限，並應受法秩序理念規範之比例原則、平等
    原則、責罰相當原則、重複評價禁止原則等自由裁量權之內
    部抽象價值要求界限之支配，使以輕重得宜，罰當其責，俾
    符合法律授與裁量權之目的，以區別數罪併罰與單純數罪之
    不同，兼顧刑罰衡平原則。是所定執行刑之多寡，係屬實體
    法上賦予法院依個案自由裁量之職權，如所為裁量未逾上述
    法定範圍，且無濫權情形，即無違法可言（最高法院99年度
    台抗字第583號、第723號裁定均同此意旨）。
四、經查：
　㈠抗告人因犯如附表所示之各罪，經附表所示法院各判處如附
    表所示之刑後，均分別確定在案，此有如附表所示之判決及
    臺灣高等法院被告前案紀錄表在卷可憑，依照前揭說明，應
    於附表各編號所示各刑中之最長期以上，各刑合併之刑期以
    下，分別定其應執行之刑。而受刑人所犯附表編號1至4所示
    案件，業經定應執行拘役60日確定，是法院就附表所示抗告
    人所犯之各罪再為定應執行刑之裁判時，自應受前開判決所
    為定應執行刑內部界限之拘束。從而，原裁定就抗告人所犯
    附表編號1至5所示罪刑，因認均係裁判確定前所犯數罪，並
    依刑法第51條第6款規定，乃定其應執行之刑為拘役70日，
    係在原裁定附表所示各罪各刑中最長期以上，各刑合併之刑
    期含先前已定應執行刑之合併刑期以下，合於刑法第51條第
    6款規定之外部界限，復未逾自由裁量之內部界限，經核並
    未逾越刑法第51條第6款及刑事訴訟法第370條關於定應執行
    刑之法律外部性界限，亦無違反比例、公平及罪刑相當原則
    或有裁量權濫用等法律內部性界限之情形，當已兼顧抗告人
    行為責任與整體比例原則暨責罰相當原則等自由裁量權之內
    部抽象價值，並無違反內部性界限濫權裁量情形，於法尚無
    違誤。
　㈡抗告意旨雖仍指摘原裁定定應執行刑過重云云，惟原裁定已
    衡酌其曾定應執行刑而遞減其刑，乃在內部界限合併刑期之
    下，定其應執行刑，並非以實質累加方式定應執行刑，為裁
    量權之適法行使，並無抗告人所指摘原裁定違法不當之情。
    是抗告人提起本件抗告，核無理由，應予駁回。
五、據上論斷，應依刑事訴訟法第412條，裁定如主文。　　
中　　華　　民　　國　　111 　年　　11　　月　　7 　　日
                  刑事第六庭    審判長法　官  吳勇輝
                                      法　官  黃國永
                                      法　官  吳錦佳
以上正本證明與原本無異。
不得再抗告。
　　　　　　　　　　　　　　　　　　　書記官  王杏月
中　　華　　民　　國　　111 　年　　11　　月　　7 　　日